zh-TW: 體育用品 > 競技體育 > 田徑 > 田徑訓練輔助工具: 田徑跳遠板; 田徑阻力帶; 田徑助跑標示; 田徑鉛球; 田徑碼表; 田徑捲尺; 田徑訓練計畫; 田徑風速計
it: Articoli sportivi > Sport > Tracciato e campo atletica > Ausili per l'allenamento di atletica leggera: Tavole per salto in lungo di atletica leggera; Bande di resistenza per atletica leggera; Segnali di rincorsa per atletica leggera; Lanci per atletica leggera; Sistemi di cronometro per atletica leggera; Rotelle metriche per atletica leggera; Piani di allenamento per atletica leggera; Anemometri per atletica leggera
hr-HR: Sportska oprema > Atletika > Atletske discipline > Pomagala za vježbanje za atletiku: Daske za atletiku i skok u dalj; Rastezljive trake za atletiku; Oznake za trčanje za atletiku; Kugle za bacanje za atletiku; Štoperica za atletiku; Mjerne trake za atletiku; Planovi za vježbanje za atletiku; Mjerači vjetra za atletiku
nb: Sportsutstyr > Friidrett > Track & Field > Treningshjelpemidler for friidrett: Lengdehoppbrett for friidrett; Motstandsbånd for friidrett; Tilløpsmarkører for friidrett; Kulestøt i friidrett; Stoppeklokkesystemer for friidrett; Målebånd for friidrett; Treningsplaner for friidrett; Vindmålere for friidrett
sk-SK: Športový tovar > Atletika > Atletická dráha > Atletické tréningové pomôcky: Odrazové dosky pre skok do diaľky; Atletické tréningové expandéry; Značky pre rozbeh v atletike; Gule na hod guľou; Systém časovača; Meracie pásky pre atletiku; Tréningové plány pre atletiku; Anemometre pre atletiku
de: Sportartikel > Athletik > Leichtathletik > Leichtathletik-Trainingshilfen: Leichtathletik-Weitsprungbretter; Leichtathletik-Widerstandsbänder; Leichtathletik-Anlaufmarkierungen; Leichtathletik Kugelstoßen; Leichtathletik-Stoppuhrsysteme; Leichtathletik-Maßbänder; Leichtathletik-Trainingspläne; Leichtathletik-Windmesser
nl: Sportartikelen > Lichaamssporten > Atletiek > Atletiektrainingshulpmiddelen: Atletiek-verspringplanken; Atletiekweerstandsbanden; Atletiekaanloopmarkeringen; Atletiekstootkogels; Atletiekstopwatchsystemen; Atletiekmeetlinten; Atletiektrainingsschema's; Atletiekwindmeters
en: Sporting Goods > Athletics > Track & Field > Track & Field Training Aids: Track & Field Long Jump Boards; Track & Field Resistance Bands; Track & Field Run-Up Markers; Track & Field Shot Puts; Track & Field Stopwatch Systems; Track & Field Tape Measures; Track & Field Training Plans; Track & Field Wind Gauges
hu: Sportszerek > Atlétika > Atlétika > Atlétika edzési segédeszközök: Atlétika távolugrási deszkák; Atlétika ellenállási szalagok; Atlétikai nekifutás-jelölők; Atlétika súlylökések; Atlétikai stopperrendszerek; Atlétikai mérőszalagok; Atlétikai edzéstervek; Atlétikai szélmérők
sv: Sportartiklar > Idrott och sport > Friidrott > Friidrottsträningshjälpmedel: Längdhoppsbrädor för friidrott; Motståndsband för friidrott; Ansatsmarkeringar för friidrott; Kulstötningskulor för friidrott; Stoppurssystem för friidrott; Måttband för friidrott; Träningsprogram för friidrott; Vindmätare för friidrott
pt-BR: Artigos esportivos > Artigos para prática de esportes > Atletismo > Auxílio de treinamento de atletismo: Placas de salto em distância para atletismo; Faixas de resistência para atletismo; Marcadores de corrida de aproximação para atletismo; Pesos de arremesso para atletismo; Sistemas de cronômetro para atletismo; Fitas métricas para atletismo; Planos de treinamento de atletismo; Anemômetros para atletismo
cs: Sportovní potřeby > Atletické sporty > Atletika > Tréninkové pomůcky pro atletiku: Desky pro skok do dálky pro atletiku; Odporová lana a gumy pro atletiku; Značky pro atletický rozběh; Atletické vrhačské koule; Atletické stopky; Atletická měřicí pásma; Atletické tréninkové plány; Atletické větroměry
es: Equipamiento deportivo > Equipamiento para atletismo > Atletismo > Ayudas para el entrenamiento en pista y campo: Tablas de salto de longitud de atletismo; Bandas de resistencia de atletismo; Marcadores de carrera de aproximación para atletismo; Lanzamientos de peso en pista y campo; Sistemas de cronómetro de pista y campo; Cintas métricas para atletismo; Planes de entrenamiento de atletismo; Anemómetros para atletismo
bg-BG: Спортни стоки > Спортни занимания > Лека атлетика > Помощни средства за лека атлетика: Дъски за дълъг скок за лека атлетика; Ластици за съпротивление за лека атлетика; Маркировки за писта за бягане; Оборудване за упражняване на тласкане на гюле; Системи за хронометър за лека атлетика; Ролетки за измерване на писта; Тренировъчни планове за лека атлетика; Уреди за измерване на вятър на писта и поле
th: อุปกรณ์กีฬา > การกีฬา > กรีฑา > เครื่องช่วยฝึกซ้อมกรีฑาประเภทลู่และลาน: กระดานกระโดดไกลสำหรับกรีฑาประเภทลู่และลาน; ยางยืดแรงต้านสำหรับกรีฑาประเภทลู่และลาน; มาร์กเกอร์กำหนดระยะวิ่งกรีฑา; ทุ่มน้ำหนักสำหรับกรีฑาประเภทลู่และลาน; ระบบนาฬิกาจับเวลาสำหรับกรีฑาประเภทลู่และลาน; ตลับเมตรกรีฑา; แผนการฝึกซ้อมกรีฑา; เกจวัดลมกรีฑา
pl: Sprzęt sportowy > Sport > Lekkoatletyka > Pomoce treningowe do lekkoatletyki: Progi do skoku w dal; Taśmy oporowe dla sportowców; Znaczniki rozbiegu lekkoatletyczne; Pchnięcie kulą; Stopery lekkoatletyczne; Taśmy miernicze lekkoatletyczne; Plany treningowe lekkoatletyczne; Wiatromierze lekkoatletyczne
lt-LT: Sporto prekės > Atletika > Lengvoji atletika > Lengvosios atletikos treniruočių pagalbinės priemonės: Lengvosios atletikos šuolių į tolį lentos; Guminės juostos lengvajai atletikai; Lengvosios atletikos įsibėgėjimo žymekliai; Lengvosios atletikos rutulio stūmimas; Lengvosios atletikos chronometrų sistemos; Lengvosios atletikos matavimo ruletės; Lengvosios atletikos treniruočių planai; Lengvosios atletikos vėjo matuokliai
da: Sportsartikler > Atletik > Baneatletik > Baneatletik – træningshjælpemidler: Baneatletik – brætter til længdespring; Baneatletik – modstandsbånd; Tilløbsmarkører til atletik; Baneatletik – kuglestød; Baneatletik – storure; Målebånd til atletik; Træningsplaner til atletik; Vindmålere til atletik
fi: Urheilutarvikkeet > Urheilu > Yleisurheilu > Yleisurheilun harjoitteluvälineet: Yleisurheilun pituushyppylaudat; Yleisurheilun vastustuskumit; Yleisurheilun vauhdinottomerkit; Yleisurheilun kuulantyöntö; Yleisurheilun sekuntikellojärjestelmät; Yleisurheilun mittanauhat; Yleisurheilun harjoitusohjelmat; Yleisurheilun tuulimittarit
ko: 스포츠용품 > 운동 > 육상 경기 > 육상 경기 훈련 장비: 육상 경기 멀리뛰기 보드; 육상 경기 저항 밴드; 육상 도움닫기 마커; 육상 경기 포환던지기; 육상 경기 스톱워치 시스템; 육상 줄자; 육상 훈련 계획; 육상 풍속계
tr: Spor Malzemeleri > Spor Ekipmanları > Atletizm > Atletizm Eğitim Araçları: Atletizm Uzun Atlama Tahtaları; Atletizm Direnç Bantları; Atletizm koşu yolu işaretleyicileri; Atletizm Gülle Atışları; Atletizm Kronometre Sistemleri; Atletizm şerit metreleri; Atletizm antrenman planları; Atletizm rüzgar ölçerleri
ro-RO: Articole sportive > Atletism > Atletism > Articole pentru antrenamente de atletism: Plăci pentru sărituri în lungime atletism; Benzi de rezistență pentru atletism; Marcaje pentru elan la atletism; Greutăți pentru atletism; Sisteme de cronometrare pentru atletism; Rulete pentru atletism; Planuri de antrenament pentru atletism; Anemometre pentru atletism
vi: Dụng cụ thể thao > Điền kinh > Các môn điền kinh > Dụng cụ hỗ trợ tập luyện các môn điền kinh: Ván nhảy xa điền kinh; Dây kháng lực điền kinh; Bảng đánh dấu chạy đà điền kinh; Ném bi sắt điền kinh; Hệ thống đồng hồ bấm giờ điền kinh; Thước cuộn đo lường điền kinh; Giáo án huấn luyện điền kinh; Máy đo sức gió điền kinh
pt-PT: Artigos de desporto > Atividade desportiva > Atletismo > Auxiliares de treino para atletismo: Tábua de salto em comprimento para atletismo; Faixas de resistência para atletismo; Marcadores de corrida de balanço de atletismo; Artigos de lançamento para atletismo; Sistemas de cronómetro para atletismo; Fitas métricas de atletismo; Planos de treino de atletismo; Anemómetros de atletismo
ru: Спортивные товары > Соревновательный спорт > Легкая атлетика > Тренировочный инвентарь для легкой атлетики: Бруски отталкивания для прыжков в длину; Ленты-эспандеры для тренировок по легкой атлетики; Маркеры разбега для легкой атлетики; Инвентарь для отработки толкания ядра; Системы хронометража для легкой атлетики; Измерительные рулетки для легкой атлетики; Тренировочные планы по легкой атлетике; Анемометры для легкой атлетики
fr: Équipements sportifs > Divers sports > Athlétisme > Aides à l’entraînement d’athlétisme: Planches de saut en longueur d’athlétisme; Bandes de résistance d’athlétisme; Marqueurs de course d’élan d’athlétisme; Lancer de poids d’athlétisme; Systèmes de chronomètres d’athlétisme; Mètres rubans d’athlétisme; Plans d’entraînement d’athlétisme; Anémomètres d’athlétisme
ja: スポーツ用品 > スポーツ競技 > 陸上 > 陸上競技練習器具: 陸上競技用走り幅跳び踏切版; 陸上競技用レジスタンスバンド; 陸上競技用助走マーカー; 陸上競技砲丸投げ; 陸上競技用ストップウォッチ システム; 陸上競技用巻尺; 陸上競技用トレーニングプラン; 陸上競技用風速計
el: Αθλητικά είδη > Αθλητισμός > Στίβος > Εκπαιδευτικά βοηθήματα στίβου: Σανίδες άλματος εις μήκος στίβου; Ιμάντες αντίστασης στίβου; Σημάδια φόρας στίβου; Σφαίρες προπόνησης στίβου; Συστήματα χρονομέτρησης στίβου; Μετροταινίες στίβου; Προπονητικά προγράμματα στίβου; Ανεμόμετρα στίβου
sl-SI: Športna oprema > Šport > Atletika > Pripomočki za vadbo atletike: Deske za skok v daljino; Elastični trakovi za atletiko; Merilniki zaleta za atletiko; Krogle za suvanje; Sistemi za merjenje časa; Merilni trakovi za atletiko; Vadbeni načrti za atletiko; Merilniki za veter za atletiko
zh-CN: 体育用品 > 田径 > 田径用品 > 田径训练辅助用品: 田径跳远板; 田径阻力带; 田径助跑标志物; 田径铅球; 田径秒表系统; 田径卷尺; 田径训练计划; 田径测风仪